【裁判字號】    92,重訴,8
【裁判日期】    920527
【裁判案由】    毒品危害防制條例
【裁判全文】
臺灣桃園地方法院刑事判決                            九十二年度重訴字第八號
    公  訴  人  臺灣桃園地方法院檢察署檢察官
    被      告  甲○○
    選任辯護人  邱鎮北律師
                黃政雄律師
右列被告因違反毒品危害防制條例等案件，經檢察官提起公訴（九十二年度偵字第六
一二號），本院判決如左：
    主  文
甲○○共同運輸第二級毒品，處有期徒刑捌年陸月。
扣案之第二級毒品甲基安非他命肆包驗餘淨重共計壹仟玖佰柒拾壹點玖公克沒收銷燬
之；黃色塑膠袋肆個、布袋壹個及彈性繃帶貳小條，均沒收。
    事  實
一、甲○○因在大陸地區廣東省深圳龍華鎮「鑫富利機械車刀廠」擔任業務員一職，
    需經常往返於臺灣及大陸地區二地，其明知甲基安非他命係毒品危害防制條例第
    二條第二項第二款所規定之第二級毒品，並為行政院依懲治走私條例第二條第四
    項所公告甲類第四項管制進出口之物品，惟因經濟拮据，竟於民國九十一年十二
    月中旬某日，在大陸地區，受年約五十歲、綽號「阿裕」之臺籍男子委託，允以
    新台幣（下同）八萬元之代價，為其運輸第二級毒品甲基安非他命進入國內，協
    議既定。二人遂共同基於運輸及私運屬管制進出口物品之第二級毒品甲基安非他
    命進入國內之犯意聯絡與行為分擔，由「阿裕」於九十二年一月一日二十時許攜
    帶以黃色塑膠袋包妥之第二級毒品甲基安非他命四包（驗餘淨重共計一九七一．
    九公克、包裝重九三．一三公克、純度九十一．五七％，純質淨重一八０五．六
    七公克）、布袋一個及彈性繃帶一條等物，至深圳「新富豪飯店」交予甲○○，
    再由甲○○自行將上開安非他命以布袋及其剪成二小條之彈性繃帶分別綁縛在腰
    部及左右大腿上，並於翌日由澳門搭乘澳門航空公司ＮＸ六一０號班機，於同日
    十三時十五分許飛抵我國中正國際機場，以此方式私運第二級毒品甲基安非他命
    之管制物品進口得逞，嗣經財政部台北關稅局人員查覺有異後，當場並在其在腰
    部及左右大腿上扣得其所運輸之第二級毒品甲基安非他命四包，及供其包裝及運
    送甲基安他命所用之黃色塑膠袋四個、布袋一個、彈性繃帶二小條。
二、案經法務部調查局桃園縣調查站及財政部臺北關稅局移送臺灣桃園地方法院檢察
    署檢察官偵查起訴。
    理  由
壹、有罪部分
一、訊據被告甲○○對於右揭時地運輸並私運甲基安非他命入境之事實均直承不諱，
    且有台北關稅局扣押貨物運輸工具收據暨搜索筆錄影本一份、扣案物品照片二張
    、護照影本一件及入出境紀錄查詢結果一份在卷可稽，並有供被告包裝及運輸毒
    品所用之黃色塑膠袋四個、布袋一個、彈性繃帶二小條扣案足佐。而被告挾帶入
    境之結晶四包，經送法務部調查局鑑定結果，均係第二級第８９項毒品甲基安非
    他命，驗餘淨重共計一九七一．九公克，包裝重九三．一三公克，純度九十一．
    五七％，純質淨重一八０五．六七公克，有該局九十二年一月十五日調科壹字第
    ０九二００００三七二０號檢驗通知書一紙在卷可稽，是被告之自白經前開證據
    補強後，應與事實相符，為可採信。本件事證明確，被告犯行堪以認定，應予依
    法論科。
二、按甲基安非他命係毒品危害防制條例第二條第二項第二款所規定之第二級毒品，
    亦為行政院依懲治走私條例第二條第四項規定公告之管制進出口物品（甲類第四
    款）。核被告上開所為，係犯毒品危害防制條例第四條第二項之運輸第二級毒品
    罪及懲治走私條例第二條第一項之私運管制物品罪（起訴事實已敘及，僅漏未引
    用法條）。又刑法上所謂「運送」，指搬運輸送而言，應以起運為其著手，以運
    離現場為其既遂；另懲治走私條例第二條第一項所謂「進口」係指將私貨運入我
    國國境而言，至運輸工具之為外國抑本國，及貨物之是否起岸，均與犯罪之成立
    無關，物品一經運入國境或裝入出口之運輸工具，其犯罪即難謂非既遂，最高法
    院五十九年度台上字第二六一０號及八十七年度台上字第三九一八號判決分別著
    有明文，是被告既將上開毒品由大陸深圳地區運至我國境內，揆之前開說明，其
    運輸並私運甲基安非他命入境之犯行均已既遂，辯護意旨認：被告於九十二年一
    月二日運輸甲基安非他命於中途即遭查獲，應僅得以運輸第二級毒品未遂犯論處
    云云，顯係誤會，自無足取。被告與綽號「阿裕」之人就所犯上開各罪間有犯意
    聯絡及行為分擔，為共同正犯。其運輸前後非法持有第二級毒品之低度行為應為
    運輸第二級毒品之高度行為所吸收，不另論罪。其以一私運輸入行為同時觸犯運
    輸第二級毒品罪及私運管制物品罪等二罪名，為想像競合犯，應從較重之運輸第
    二級毒品罪處斷。爰審酌被告素行、犯罪動機、目的係因一時貪利，所攜帶入境
    之甲基安非他命數量龐大，若流入市面，將嚴重戕害我國人民身心健康、生活狀
    況、智識程度及其犯罪後坦認犯行，態度良好等一切情狀，量處如主文所示之刑
    ，以資懲儆。
三、扣案之第二級毒品甲基安非他命四包，係毒品危害防制條例第二條第二項第二款
    所列之第二級毒品，除採樣鑑驗用罄者外，驗餘部分共計淨重一九七一．九公克
    ，應依同條例第十八條第一項前段規定宣告沒收並銷毀之；查扣之黃色塑膠袋四
    個、布袋一個及彈性繃帶二段，係共犯「阿裕」所提供予被告供包裝及運輸毒品
    之用，業據被告供明在卷，自屬供被告運輸毒品所用之物，均應依同條例第十九
    條第一項規定，諭知沒收。
貳、不另為無罪諭知部分
一、至公訴意旨另以：被告甲○○基於運輸第二級毒品之概括犯意，先後於九十一年
    十二月五日、十二月十七日，在深圳家中將「阿裕」指示之人所交付之安非他命
    各二包，以彈性繃帶包覆綁在腰際及大腿上，搭機返台抵達中正國際機場，入境
    通關後，至廁所拆解繃帶取下安非他命，交給前來接應惟身分不詳之男子，並當
    場收受現金八萬元。因認被告此部分所為，亦涉犯毒品危害防制條例第四條第二
    項運輸第二級毒品罪嫌及懲治走私條例第二條第一項之私運管制物品罪嫌。
二、按犯罪事實應依證據認定之，無證據不得推定其犯罪事實。又不能證明被告犯罪
    者，應諭知無罪之判決，刑事訴訟法第一百五十四條、第三百零一條第一項分別
    定有明文。次按被告之自白不得作為有罪判決之唯一證據，仍應調查其他必要之
    證據，以察其是否與事實相符，刑事訴訟法第一百五十六條第二項定有明文，其
    立法目的乃欲以補強證據擔保自白之真實，所謂補強證據，係指除該自白本身外
    ，其他足資以證明自白之犯罪事實確有相當程度真實性之證據而言。
三、而公訴人認被告涉犯上開罪嫌，無非以被告於警偵訊之自白，另輔以與其自白入
    境時間相符之入出境紀錄查詢結果為其論據。查：被告於警、偵訊及本院審理固
    自白於九十一年十二月五日、十二月十七日攜帶毒品入境之犯行，然其所述私運
    入境之物品並未扣案，無從送驗證明確屬第二級毒品安非他命，公訴人復未提出
    其他證據足資為被告前開自白之旁佐，依前述法條及說明，已難依前開自白為其
    不利之認定。至被告於九十一年十二月五日、十二月十七日入境我國中正國際機
    場之事實，雖有入出境查詢結果結果在卷可按，惟觀之上開入出境資料亦可知，
    被告自九十一年一月二十一日起至同年十二月二十八日止，於一年內即入出境多
    達五十六次，足徵被告因工作需要經往來兩岸，故被告於九十一年十二月五日、
    十二月十七日雖有入境臺灣地區之事實，然就其工作需要而言，此項入境之事實
    ，似不具特殊之意義，自難為被告於上開時間有私運安非他命入境之旁證甚明。
    ，此外，復查無其他積極事證足資擔保被告上開自白之真實性，是被告此部分之
    犯行，即屬不能證明，本應為無罪之諭知，然公訴人認此部份犯行，與前揭論罪
    科刑部份，有連續犯裁判上一罪之關係，故不另為無罪之諭知。
據上論斷，應依刑事訴訟法第二百九十九條第一項前段，毒品危害防制條第四條第二
項、第十八條第一項前段、第十九條第一項，懲治走私條例第二條第一項、第十一條
，刑法第十一條前段、第二十八條、第五十五條，判決如主文。
本案經檢察官林安紜到庭執行職務。
中      華      民      國    九十二    年      五      月    二十七    日
                            臺灣桃園地方法院刑事第五庭
                                審判長法  官  江振義
                                      法  官  許泰誠
                                      法  官  丁俊成
右正本證明與原本無異。
如不服本判決，應於判決送達後十日內向本院提出上訴狀( 應附繕本 )，上訴於臺灣
高等法院。
                                      書記官  簡慧瑛
中      華      民      國    九十二    年      六      月      三      日
附錄本案論罪科刑法條：
毒品危害防制條例第四條：
製造、運輸、販賣第一級毒者，處死刑或無期徒刑；處無期徒刑者，得併科新台幣一
千萬元以下罰金。
製造、運輸、販賣第二級毒品者，處無期徒刑或七年以上有期徒刑，得併科新台幣七
百萬元以下罰金。
製造、運輸、販賣第三級毒品者，處五年以上有期徒刑，得併科新台幣五百萬元以下
罰金。
製造、運輸、販賣專供製造或施用毒品之器具者，處一年以上七年以下有期徒刑，得
併科新台幣一百萬元以下罰金。
前四項之未遂犯罰之。


司法院資訊處製作；財團法人民間司法改革基金會備份。
